# 请教陈版，这种该怎么处理？

提问人：SS1111 时间：2023-09-07 18:39:23
案例背景：某自然人甲以其持有的A银行 3700 万股质押给B银行，获得大额贷款，后来此人卷款跑路给，根据人民政府常务会议纪要要求，要求乙公司（该公司为政府平台公司）按照每股1.7元的法拍价格，支付资金 6290 万B银行，化解B银行不良贷款，资金已支付完毕。目前此项股权无法过户给乙公司，工商未变更（原因：市银保监局通过穿透查询认为公司购买股权的资金非自有资金，而是来自银行贷款，无法审批通过），然后询问企业后续该股权如何处置，企业回复说计划是与自己的大股东签订代持协议，让自己的大股东代为持有。
问题：老师这个案例该怎么考虑？乙公司在支付 6290 万后，如何做账务处理？计入其他非流动资产？其他非流动金融资产？其他权益工具投资？

回答人：chenyiwei
首先要考虑该代持是否有效？是否有较大的法律风险？此问题需咨询律师意见，并与乙公司的大股东及相关政府部门沟通确认。如果代持有效，则乙公司作为实益股东可以确认该项股权投资。具体会计处理取决于乙公司对该被投资银行（A）有无控制、共同控制或重大影响。如有共同控制或者重大影响，则作为长期股权投资按权益法核算；
反之则作为金融资产核算。